tr: Debriyaj hattı bağlantı türü: AN/JIC (37° havşa); Banjo; Balon havşa; İçten dişli; Havşalı bağlantı (ters/çift havşa); Dıştan dişli; O-ring başlıklı (ORB); Geçmeli bağlantı; Hızlı bağlantı; Diğer
zh-TW: 離合器管路連接類型: AN/JIC (37° 擴口); 班卓接頭 (Banjo); 凸式擴口; 內螺紋; 擴口接頭 (倒喇叭/雙重擴口); 外螺紋; O 型環密封接頭 (ORB); 插入式連接; 快速接頭; 其他
zh-CN: 离合器拉线连接类型: AN/JIC（37° 扩口）; Banjo; 气泡扩口; 内螺纹; 扩口接头（倒喇叭口/双喇叭口）; 外螺纹; O 形圈凸台 (ORB); 推入式连接; 快速连接; 其他
th: ประเภทการเชื่อมต่อสายคลัตช์: AN/JIC (บาน 37 องศา); แบนโจ; หัวบานแบบกลม; เกลียวใน; ข้อต่อหัวบาน (บานคว่ำ/บานคู่); เกลียวนอก; โอริงบอส (ORB); ข้อต่อแบบกด; ข้อต่อสวมเร็ว; อื่นๆ
el: Τύπος σύνδεσης γραμμής συμπλέκτη: AN/JIC (κώνος 37°); Banjo; Διόγκωση (bubble flare); Θηλυκό σπείρωμα; Ρακόρ με κώνο (ανεστραμμένο/διπλό); Αρσενικό σπείρωμα; O-ring boss (ORB); Ταχυσύνδεσμος push-to-connect; Ταχυσύνδεσμος; Άλλο
sl-SI: Vrsta povezave voda sklopke: AN/JIC (razširitev 37°); Banjo priključek; Mehurčasta razširitev; Z notranjim navojem; Razširjen priključek (obrnjen/dvojni); Z zunanjim navojem; ORB (z O-obročkom); Pritisni za priklop; Hitri priključek; Drugo
ko: 클러치 라인 연결 유형: AN/JIC(37° 플레어); 반조; 버블 플레어; 암나사; 플레어 피팅(인버티드/더블 플레어); 수나사; 오링 보스(ORB); 푸시투커넥트; 퀵 커넥트; 기타
hr-HR: Vrsta spojke veza: AN/JIC (37° proširenje); Banjo; Kuglasto proširenje; Unutarnji navoj; Prošireni priključak (obrnuto/dvostruko proširenje); Vanjski navoj; O-prsten (ORB); Priključak na potisak; Brza spojka; Ostalo
nb: Clutchledningsforbindelsestype: AN/JIC (37° flens); Banjo; Bobleflens; Innvendige gjenger; Flensbeslag (invertert / dobbel flens); Utvendige gjenger; O-ring boss (ORB); Push-to-connect; Hurtigkobling; Annet
cs: Typ propojení spojkové linky: AN/JIC (lem 37°); Průtokové oko (banjo); Lem ISO (bubble flare); Vnitřní závit; Lemované šroubení (obrácený/dvojitý lem); Vnější závit; Připojení s O-kroužkem (ORB); Nástrčné připojení; Rychlospojka; Jiný
da: Type af tilslutning for koblingsledning: AN/JIC (37° krave); Banjo; Boblekrave; Med indvendigt gevind; Kravefitting (omvendt/dobbelt krave); Med udvendigt gevind; O-ring boss (ORB); Push-to-connect; Kvik-kobling; Andet
nl: Koppelingsleiding aansluitingstype: AN/JIC (37° flare); Banjo; Bubble flare; Met binnendraad; Felsverbinding (inwendig/dubbel); Met buitendraad; O-ring boss (ORB); Push-to-connect; Snelkoppeling; Overig
pt-BR: Tipo de conexão da linha da embreagem: AN/JIC (flange 37°); Banjo; Flange tipo bolha; Rosca fêmea; Conexão flangeada (flange invertido/duplo); Rosca macho; Conexão ORB (O-ring boss); Conexão por pressão; Engate rápido; Outros
hu: Kuplungvezeték kapcsolásának típusa: AN/JIC (37°-os peremes); Banjocsavar; Gömbre peremezett; Belső menetes; Peremes csatlakozó (inverz/kettős perem); Külső menetes; O-gyűrűs (ORB); Dugaszolható csatlakozó; Gyorscsatlakozó; Egyéb
en: Clutch line connection type: AN/JIC (37° flare); Banjo; Bubble flare; Female threaded; Flare fitting (inverted/double flare); Male threaded; O-ring boss (ORB); Push-to-connect; Quick connect; Other
de: Anschlussart der Kupplungsleitung: AN/JIC (37°-Bördelung); Banjo; Bubble Flare; Innengewinde; Bördelverschraubung (Inverted/Doppelbördelung); Außengewinde; O-Ring Boss (ORB); Steckanschluss; Schnellkupplung; Andere
vi: Loại kết nối đường ống ly hợp: Đầu loe AN/JIC (37°); Banjo; Đầu loe củ hành (Bubble flare); Ren trong; Đầu nối loe (loe ngược/kép); Ren ngoài; Khớp nối O-ring (ORB); Cắm nối nhanh; Kết nối nhanh; Khác
bg-BG: Тип връзка на линията на съединителя: AN/JIC (отбортовка 37°); Банджо; Отбортовка тип балон; Вътрешна резба; Фитинг с отбортовка (обърната/двойна); Външна резба; О-пръстен (ORB); Бързо свързване с натискане; Бърза връзка; Други
fi: Kytkimen johdon liitintyyppi: AN/JIC (37° kartio); Banjoliitin; Kuplakartio; Sisäkierteinen; Kartioliitin (käännetty / kaksoiskartio); Ulkokierteinen; O-rengasliitin (ORB); Pikaliitin (push-to-connect); Pikaliitin; Muu
ja: クラッチライン連携タイプ: AN/JIC (37度フレア); バンジョー; バブルフレア; メスネジ; フレアフィッティング (インバーテッド/ダブルフレア); オスネジ; Oリングボス (ORB); プッシュ・トゥ・コネクト; クイックコネクト; その他
ru: Тип соединения магистрали сцепления: AN/JIC (развальцовка 37°); Банджо; Шаровидная развальцовка; С внутренней резьбой; Развальцованный фитинг (обратная/двойная развальцовка); С наружной резьбой; Соединение с уплотнительным кольцом (ORB); Быстроразъемное (цанговое); Быстроразъемное; Другое
lt-LT: Sankabos linijos jungties tipas: AN / JIC (37° platėjimas); „Banjo“ jungtis; Burbulinis platėjimas; Su vidiniu sriegiu; Platėjanti jungtis (apversta / dvigubas platėjimas); Su išoriniu sriegiu; Jungtis su O formos žiedu (ORB); Įstumiama jungtis; Greitoji jungtis; Kita
pt-PT: Tipo de ligação da linha da embraiagem: AN/JIC (abocardamento de 37°); Banjo; Abocardamento em bolha; Rosca fêmea; Encaixe abocardado (abocardamento invertido/duplo); Rosca macho; Ressalto com o-ring (ORB); Encaixe de pressão; Ligação rápida; Outro
fr: Type de raccordement de conduite d’embrayage: AN/JIC (évasement 37°); Banjo; Évasement bulle; Fileté femelle; Raccord évasé (évasement inversé/double); Fileté mâle; Raccord à joint torique (ORB); Raccord instantané; Raccord rapide; Autre
sk-SK: Typ pripojenia hadice spojky: AN/JIC (37° rozšírenie); Banjo; Bublinové rozšírenie; S vnútorným závitom; Lemované hrdlo (obrátené/dvojité lemovanie); S vonkajším závitom; Príruba s O-krúžkom (ORB); Nástrčné; Rýchlospojka; Iné
pl: Typ połączenia przewodu sprzęgła: AN/JIC (stożek 37°); Banjo; Złącze spęczane baryłkowe (bubble flare); Gwint wewnętrzny; Złącze stożkowe (stożek odwrócony / podwójny); Gwint zewnętrzny; Złącze typu O-ring (ORB); Złącze wciskane; Szybkozłącze; Inne
sv: Kopplingsledningens kopplingstyp: AN/JIC (37° fläns); Banjo; Bubbelkoning; Invändigt gängad; Konkoppling (inverterad/dubbelkona); Utvändigt gängad; O-ring boss (ORB); Push-to-connect; Snabbkoppling; Övrigt
it: Tipo di connessione della linea frizione: AN/JIC (svasatura a 37°); Banjo; Svasatura a bolla; Filettato femmina; Raccordo a cartella (svasatura invertita/doppia); Filettato maschio; O-ring boss (ORB); Ad innesto rapido; Connessione rapida; Altro
ro-RO: Tipul de conexiune pentru conducta ambreiajului: AN/JIC (evazare 37°); Banjo; Evazare tip bulă; Cu filet interior (mamă); Racord evazat (evazare inversată/dublă); Cu filet exterior (tată); Racord cu O-ring (ORB); Conectare prin împingere (push-to-connect); Conectare rapidă; Altele
es: Tipo de conexión de la línea del embrague: AN/JIC (abocardado de 37°); Banjo; Abocardado de burbuja; Rosca hembra; Conector abocardado (abocardado invertido/doble); Rosca macho; Junta tórica (ORB); De inserción; Conexión rápida; Otro